【裁判字號】    90,上訴,1342
【裁判日期】    900928
【裁判案由】    違反毒品危害防制條例
【裁判全文】
臺灣高等法院高雄分院刑事判決                    九十年度上訴字第一三四二號
    上訴人
    即被告  乙○○
右上訴人因違反毒品危害防制條例案件，不服臺灣高雄地方法院九十年度訴字第一三
五六號中華民國九十年七月二十日第一審判決（起訴案號：臺灣高雄地方法院檢察署
九十年度偵字第二四九○號），提起上訴，本院判決如左：
      主  文
上訴駁回。
      事  實
一、乙○○前曾於民國（下同）八十一年間因違反肅清煙毒條例案件，經台灣高雄地
    方法院判處有期徒刑三年六月確定，送監執行，於八十四年六月十日交付保護管
    束，刑期應至八十六年六月十三日，刑期期滿未經撤銷保護管束；又於八十八年
    間因施用第二級毒品安非他命案件，經強制戒治期滿後，由臺灣高雄地方法院檢
    察署於九十年一月十六日以九十年度戒毒偵字第八一號為不起訴處分確定在案，
    詎仍不知悔改。明知海洛因列為毒品危害防制條例第二條第二項之第一級毒品，
    不得非法持有、施用，仍基於施用第一級毒品海洛因之概括犯意，自九十年五月
    十八日起至九十年五月二十一日止，連續在高雄市前金區○○○路二九八號，以
    注射針筒施打，非法施用海洛因多次。為警於九十年五月二十一日，在高雄市前
    金區○○○路二九八號查獲，並扣得海洛因零點零六甲克、及乙○○所有殘留海
    洛因之夾鏈袋一只、施用毒品海洛因用之注射針筒、吸管各一支。
二、案經高雄市政府警察局移請臺灣高雄地方法院檢察署檢察官偵查起訴。
    理  由
一、右揭事實，已據上訴人即被告乙○○坦承不諱，並有扣案之粉末零點零六甲克、
    及夾鏈袋一只、施用毒品海洛因用之注射針筒、吸管各一支可資佐證。而上開粉
    末經送法務部調查局鑑定結果，確屬海洛因無訛，有該局出具之九十年六月五日
    編號000000000號鑑定通知書附卷可稽；上開夾鏈袋、注射針筒及吸管
    ，經送驗結果，均含有海洛因殘渣，此有高雄醫學大學附設中和紀念醫院九十年
    六月三十日檢驗報告三份。又被告於八十八年間犯施用毒品案件，經檢察官聲請
    台灣高雄地方法院以八十八年度毒聲字第九四一號裁定送觀察、勒戒後，因有繼
    續施用毒品之傾向，再由檢察官聲請該院以八十八年度毒聲字第一五七八號裁定
    送強制戒治，並於戒治期滿後，由台灣高雄地方法院檢察署於九十年一月十六日
    以九十年度戒毒偵字第八一號為不起訴處分確定，有上開不起訴處分書、臺灣高
    雄地方法院檢察署刑案資料查註記錄表各一份在卷可稽。其於五年內再犯毒品危
    害防制條例第十條之罪，經台灣高雄地方法院裁定令入戒治處所施以強制戒治，
    有該院九十年度毒聲字第三二０六號裁定可憑。本案事證明確，被告之犯行洵堪
    認定。
二、核被告所為，係犯毒品危害防制條例第十條第一項之施用第一級毒品罪。至被告
    持有第一級毒品海洛因之低度行為應為施用第一級毒品之高度行為所吸收，不另
    論罪。被告先後多次非法施用第一級毒品海洛因之犯行，時間緊接，反覆為之，
    所犯又係同一構成要件之罪，顯係基於概括犯意為之，應依連續犯規定論以一罪
    。再被告前曾因違反肅清煙毒條例案件，業經台灣高雄地方法院判處有期徒刑三
    年六月，並於八十六年六月十三日假釋付保護管束期滿，此有台灣高雄地方法院
    檢察署刑案資料查註記錄表在卷可按，其前受有期徒刑執行完畢，於五年內再犯
    本件最重本刑為有期徒刑以上之罪，為累犯，應依刑法第四十七條規定加重其刑
    。
三、原審以被告罪證明確，適用毒品危害防制條例第十條第一項、第十八條第一項前
    段、第二十三條第二項，刑法第十一條前段、第五十六條、第四十七條規定，審
    酌被告前有施用毒品前科多次，又犯本案，足見其戒絕毒癮之意志力不堅，其行
    為屬自戕行為，及其犯罪後之態度等一切情狀，量處有期徒刑十月；又以扣案之
    白粉，係海洛因（淨重零點零六甲克），屬毒品危害防制條例第二條第二項第一
    款所稱之第一級毒品；另殘留海洛因之夾鏈袋一只、注射針筒、吸管各一支，因
    海洛因殘渣難以剝離，自應全部視同毒品，均依毒品危害防制條例第十八條第一
    項前段規定，不問屬於犯人與否，均沒收並銷燬。認事用法核無違誤，量刑亦稱
    妥適，被告上訴意旨徒以原審量刑過重而指摘原判決不當，為無理由，應予駁回
    。
據上論結，應依刑事訴訟法第三百六十八條，判決如主文。
本案經檢察官陳惠珠到庭執行職務。
中    華    民    國      九十      年       九       月      二十八    日
                              臺灣高等法院高雄分院刑事第二庭
              審判長法官  曾永宗
                                        法官  謝肅珍
                                        法官  邱永貴
右正本證明與原本無異。
如不服本判決，應於判決送達後十日內向本院提出上訴狀，其未述理由者並應於提
出上訴狀後十日內向本院補提理由書（應附繕本)。
                                      書記官  周能智
中    華    民    國      九十      年       十       月       三       日
附錄：本判決論罪科刑法條：
毒品危害防制條例第十條第一項
施用第一級毒品者，處六月以上五年以下有期徒刑。
                                                                        Ｋ


司法院資訊處製作；財團法人民間司法改革基金會備份。
